【裁判字號】    89,易,786
【裁判日期】    890913
【裁判案由】    傷害等
【裁判全文】
臺灣嘉義地方法院刑事判決                          八十九年度易字第七八六號
    公  訴  人  臺灣嘉義地方法院檢察署檢察官
    被      告  丙○○
右列被告因傷害等案件，經檢察官提起公訴（八十九年度偵字第三六五二號），本院
判決如左：
    主  文
丙○○傷害人之身體，處有期徒刑肆月。又以加害生命之事，恐嚇他人，致生危害於
安全，處有期徒刑伍月。應執行有期徒刑柒月。
    事  實
一、丙○○於民國八十七年四月三十日中午十二時許，在嘉義市○○○路嘉義市農會
    民生分行，辦理其父信託於乙○○名下之存款到期取回事宜時，對其胞妹乙○○
    有所不滿，向乙○○恫稱「要打死妳」、「要到妳家打死妳」，並至其車上取出
    一根鐵管欲予追打，乙○○見狀，心生畏懼，致生危害於安全，乃迅速跑離現場
    ，丙○○則為其另一胞妹甲○○○攔阻而作罷。又於八十九年五月九日上午十時
    三十分許，在嘉義縣水上鄉崎仔頭三十七號之六十七乙○○住處，尋找其母未果
    ，與乙○○發生爭執，出手掌摑乙○○臉部二下，並將其推倒在地，致乙○○頭
    面部因被毆打及碰撞而挫傷三處。
二、案經乙○○訴請（恐嚇部分）及乙○○訴由嘉義縣警察局水上分局報請台灣嘉義
    地方法院檢察署檢察官偵查起訴。
    理  由
一、訊據被告丙○○固坦承於八十九年五月九日上午十時三十分許，因告訴人乙○○
    不讓其叫母親回去，出手打告訴人二個耳光，因告訴人欺身近前，遂將告訴人推
    倒在地之事實不諱，惟矢口否認有何恐嚇犯行，辯稱：告訴人及證人甲○○○所
    言不實在，其並沒有講那些恐嚇的話云云。經查，右揭傷害之犯行，業據被告坦
    承不諱，並據告訴人指訴綦詳，復有傷害診斷書一紙附在警卷可稽。又右揭恐嚇
    犯行，亦據告訴人指訴：父親有一筆錢寄託在我那邊，我將之存放在農會，當天
    （八十七年四月三十日中午十二時許）到期，欲將錢提出還給父親，被告一直認
    為我們姊妹誘騙父親的錢，在農會裡面時，被告就與母親發生口角，就有說要到
    我家打死我，出農會後，被告一面講說要打死我，一面到車上拿一支鐵管出來，
    要打死我，我看到後就開始跑等語綦詳。核與證人甲○○○到庭證稱：當天是要
    將父親到期的錢還給父親，其間被告與母親有發生爭吵，之後，被告到廂型車拿
    一支鐵管要打乙○○，我擋住被告，被告說要打死乙○○，之前就有說要到乙○○家打死她等語相符。參以，證人若非身歷其境，斷無可能將上開事實之緣由、
    經過等情節，為如此周詳之描述，及證人甲○○○係雙方之胞妹，衡情應無偏坦
    一方之理等情，上開證言，自屬可採。被告空言否認上情，為不足取。本件事證
    明確，被告之犯行，洵堪認定。
二、核被告所為，係犯刑法第二百七十七條第一項之傷害罪及第三百零五條之恐嚇危
    害安全罪。被告所犯上開二罪名，犯意各別，行為互殊，罪名不同，應分論併罰
    。爰審酌被告之品性、犯罪之動機、手段、與被害人平日之關係、所生之危害及
    犯罪後之態度等一切情狀，分別量處如主文所示之刑，並定應執行之刑，以示儆
    懲。
三、據上論斷，應依刑事訴訟法第二百九十九條第一項前段，刑法第二百七十七條第
    一項、第三百零五條、第五十一條第五款，罰金罰鍰提高標準條例第一條前段，
    判決如主文。
本案經檢察官林俊良到庭執行職務
中    華    民    國      八十九      年        九      月      十三    日
                                臺灣嘉義地方法院刑事第三庭
                                        法  官  洪  秀  一
右正本證明與原本無異。
如不服本判決，應於判決送達後十日內向本院提出上訴狀( 應附繕本 )。
中    華    民    國      八十九      年        九      月      十三    日
                                        書記官  陳  湘  蓉
附錄法條：
刑法第二百七十七條第一項
傷害人之身體或健康者，處三年以下有期徒刑，拘役或一千元以下罰金。
刑法第三百零五條
以加害生命、身體、自由、名譽、財產之事恐嚇他人，致生危害於安全者，處二年以
下有期徒刑、拘役或三百元以下罰金。


司法院資訊處製作；財團法人民間司法改革基金會備份。
